# 请教陈版-固定资产披露等问题

提问人：manyoushijie 时间：2017-12-11 10:33:05
陈版，您好！请问两个问题： 1 、如果公司因为搬入新购置办公楼，原办公楼一些办公桌椅、设备等用不到但还未处置，也未决定怎么处理。在账上怎么处理好呢？仍然作为固定资产核算是不是不合适？ 2 、请问IPO申报后的加审费用是先挂起来还是费用化，有什么政策依据？

回答人：chenyiwei
1 、暂时闲置的固定资产仍在固定资产中核算，继续计提折旧（计入管理费用），并在期末考虑减值问题。 2 、IPO申报后的加审费用，请参考《瑞华研究 2010 ～ 2016 汇编》之“问题5-1-17（可从股票发行溢价中扣减的发行费用的范围）”。